【裁判字號】    97,交聲,1414
【裁判日期】    971017
【裁判案由】    違反道路交通管理處罰條例聲明異議
【裁判全文】
臺灣桃園地方法院交通事件裁定        97年度交聲字第1414號
原處分機關  交通部公路總局新竹區監理所中壢監理站
異  議  人  甲○○
上列異議人即受處分人因違反道路交通管理處罰條例案件，對於
交通部公路總局新竹區監理所中壢監理站97年8 月6 日壢監裁字
第裁53-D00000000號違反道路交通管理事件裁決書所為處分聲明
異議，本院裁定如下：
    主  文
異議駁回。
    理  由
一、原處分意旨略以：異議人即受處分人甲○○於民國97年5 月
    28日晚上7 時26分，駕駛車號KB-4811 號自用小客車，行經
    桃園縣中壢市○○路○ 段、南園路路口該有燈光號誌管制之
    交叉路口時闖紅燈，經桃園縣政府警察局填製桃警交相字第
    D00000000 號舉發違反道路交通管理事件通知單並附採證照
    片逕行舉發，限於97年7 月30日前繳納罰鍰，嗣經原處分機
    關即交通部公路總局新竹區監理所中壢監理站於97年8 月 6
    日以壢監裁字第裁53-D00000000號裁決書，認異議人違反道
    路交通管理處罰條例第53條第1 項之規定，爰依違反道路交
    通管理事件統一裁罰基準表及道路交通管理處罰條例第63條
    第1 項第3 款之規定，處異議人罰鍰新臺幣（下同） 2,700
    元，並計違規點數3 點等語。
二、聲明異議意旨略以：異議人於97年5 月28日晚上7 時26分，
    駕駛車號KB-4811 號自用小客車，行經桃園縣中壢市○○路
    ○ 段、南園路路口時，因誤認左轉待轉區之停止線為紅燈之
    停止線，始誤闖待轉區，伊僅係遇紅燈超越停止線，進入左
    轉待轉區，且確將車輛停至該區等候左轉，實無闖紅燈之情
    事，為此依法聲明異議等語。
三、按汽車行駛至交岔路口，其行進、轉彎，應遵守燈光號誌，
    道路交通安全規則第102 條第1 項第1 款定有明文。又汽車
    駕駛人，行經有燈光號誌管制之交岔路口闖紅燈者，處新臺
    幣1,800 元以上5,400 元以下罰鍰，並應記違規點數3 點，
    道路交通管理處罰條例第53條第1 項、63條第1項 第3 款分
    別定有明文。次按有關「闖紅燈」行為之認定，於道路交通
    管理處罰條例中固無明文，然「停止線」係用以指示行駛車
    輛停止之界限，車輛停止時，其前懸部分不得伸越該線，而
    車輛面對圓形紅燈表示禁止通行，不得超越停止線或進入路
    口，此觀諸道路交通標誌標線號誌設置規則第170 條第1 項
    及第206 條第5 款之規定即明。又無繪設路口範圍者：以車
    輛無視於紅燈號誌，而有穿越路口之企圖，其車身並已伸越
    停止線且足以妨害其他方向人（若有行人穿越道）、車通行
    者，亦以闖紅燈論處（參交通部82年4 月22日交路字第0098
    11號函）。
四、經查：
(一)、異議人有於97年5 月28日晚上7 時26分許，駕駛車號KB-481
    1 號自用小客車，於行經桃園縣中壢市○○路○ 段、南園路
    路口處，經警拍照逕行舉發闖紅燈，此為異議人所不爭執，
    並有採證照片2 張附卷可稽，自堪信為真實。
(二)、又異議人所駕上揭車輛於97年5 月28日晚上7 時26分許，行
    經中壢市○○路○ 段與南園路路口，當行進方向之交通號誌
    紅燈亮起後45.77 秒之際，異議人竟未停車而往前行駛將全
    車越過停止線，於壓到感應線圈後，其車輛前輪、車身更壓
    在行人穿越道上，車輛前懸並已突出行人穿越道，此有採證
    照片2 張及桃園縣政府警察局97年7 月25日桃警交字第0970
    073691號函在卷可按。是異議人越過未繪設黃色網狀區路口
    之意圖至明，否則自路口黃燈號誌亮起時，異議人即應減速
    準備停車，然其不為此舉，於紅燈時反更向前行，將全車通
    過停止線，洵難認無闖紅燈之故意；況其車輛前懸除突出行
    人穿越道外，並已進入橫向之中華路2 段，後車身更壓在行
    人穿越道上，足以影響往來人、車通行之安全，準此，足認
    其有穿越路口之企圖，而可視為闖紅燈行為。異議人辯稱其
    僅越線停車而無闖紅燈之意，殊難置信。
五、綜上，異議人所辯上情，殊無足取，其有上開交通違規行為
    ，洵堪認定，從而，原處分機關援引道路交通管理處罰條例
    第53條第1 項、第63條第1 項第3 款之規定，處異議人罰鍰
    2,700 元，並計違規點數3 點，核無不合，異議人猶執前詞
    指摘，非有理由，應予駁回。
六、依道路交通管理處罰條例第87條第2 項、道路交通案件處理
    辦法第19條，裁定如主文。
中    華    民    國    97    年    10    月    17    日
                        交通法庭  法  官  劉淑玲
以上正本證明與原本無異。
如不服本裁定，應於裁定送達後5 日內向本院提出抗告狀。
                                  書記官  何伊羚
中    華    民    國    97    年    10    月    20    日


司法院資訊處製作；財團法人民間司法改革基金會備份。
